【裁判字號】    95,裁,1410
【裁判日期】    950629
【裁判案由】    綜合所得稅
【裁判全文】
最  高  行  政  法  院  裁  定
                                     95年度裁字第01410號
上  訴  人  甲○○
被 上訴 人  財政部臺北市國稅局
代  表  人  張盛和
上列當事人間因綜合所得稅事件，上訴人對於中華民國93年12月
31日臺北高等行政法院93年度簡字第948號判決，提起上訴，本
院裁定如下：
    主  文
上訴駁回。
上訴審訴訟費用由上訴人負擔。
    理  由
一、按「對於適用簡易程序之裁判提起上訴或抗告，須經最高行
    政法院許可，且該許可以訴訟事件所涉及之法律見解具有原
    則性為限。」行政訴訟法第235條定有明文。所謂訴訟事件
    涉及之法律見解具有原則性，係指該事件所涉及之法律問題
    意義重大，而有加以闡釋之必要情形而言，如對於行政命令
    是否牴觸法律所為之判斷，或就同類事件所表示之法律見解
    與其他高等行政法院或本院所表示之見解互相牴觸，有由本
    院統一法律上見解或確認其見解之必要情形屬之。
二、本件上訴人係亞洲水泥股份有限公司（下稱亞泥公司）之股
    東，其民國85年度領有該公司利用84年度未分配盈餘轉增資
    經核備緩課股東所得稅之股票6,304股，金額計新臺幣（下
    同）63,040元。嗣因亞泥公司該項增資擴展生產設備計畫未
    如期取得完成證明，即未依促進產業升級條例（下稱促產條
    例）施行細則第38條規定，於期限內檢齊文件向原核備機關
    申請核發完成證明，被上訴人以上開增資不符緩課規定，乃
    歸課上訴人85年度營利所得63,040元，追繳其當年度綜合所
    得稅3,224元，並按日加計利息計836元。上訴人不服，循序
    提起復查、訴願，均遭駁回，遂提起本件行政訴訟。經原審
    判決以：綜合所得稅納稅義務人取自營利事業利用增資擴展
    生產設備所發行之股票有緩課營利所得之優惠，係以該營利
    事業該增資擴充生產設備計畫依限確實完成，始有適用之餘
    地；倘該增資擴展生產設備計畫未如期取得完成證明，自應
    追繳納稅義務人當年度之綜合所得稅，方符實質課稅原則。
    經查本件亞泥公司利用未分配盈餘轉增資發行之股票配股予
    股東即上訴人，然該公司並未依規定之期限內檢齊文件向核
    備增資擴展生產設備之機關申請核發完成證明，亦經被上訴
    人函亞泥公司查明屬實，是亞泥公司無法按原轉增資擴充設
    備計畫完成，則上訴人據以取得之轉增資發行之配股股票即
    不符緩課股利之規定。故被上訴人依行為時所得稅法施行細
    則第70條、促產條例第16條第1款、第2款、促產條例施行細
    則第38條、第41條及第47條第3項規定，以上訴人所取得系
    爭股利之85年度為其所得實現年度，而於稅捐稽徵核課期間
    內予以追繳並加計利息，即非無據。上訴人所稱其未處分系
    爭股票，以及應由亞泥公司負不符緩課規定之責任等節，與
    本件係屬二事，仍無解於上開事實之成立。從而原處分並無
    違誤，訴願決定予以維持，亦無不合。上訴人之訴為無理由
    ，應予駁回。
三、上訴人上訴意旨以：（一）上訴人前因認被上訴人85年度綜
    合所得稅核定繳款通知書記載內容錯誤，依稅捐稽徵法第17
    條規定申請查對更正，並非申請復查；嗣後上訴人對被上訴
    人違法之復查決定所提出之異議，亦非提起訴願之意，是本
    件被上訴人之處理程序顯有違誤；而財政部訴願委員會於訴
    願程序未通知上訴人到場陳述意見，逕依錯誤之復查決定理
    由作為訴願決定之依據，亦非適法。（二）上訴人申報85年
    度綜合所得稅係按該年度「各類所得扣繳暨免扣繳憑單」填
    列，而亞泥公司並未寄發系爭股票股利扣繳憑單，上訴人並
    不知該股利之存在。故原判決認上訴人取自亞泥公司系爭股
    利之事實為上訴人所不爭云云，與事實有違。（三）本件訴
    願決定書記載決定之日期為93年3月，而無詳細日期，顯然
    該決定未經訴願委員會決議，故屬違法應予撤銷。而原判決
    就此未予查證，亦未說明不予調查之理由，顯係違背法令而
    應予廢棄等語。經核上訴人上訴意旨僅係依其個人主觀之見
    解，就原審法院證據取捨，認定事實之職權行使，而指摘原
    判決不當，並無其他涉及法律見解具有原則性，而需由本院
    加以闡釋之必要，上訴人提起上訴，不合前揭規定，不應許
    可，其上訴為不合法，應予駁回。至訴願審議程序並不以訴
    願人到埸陳述為必要，又人民不服訴願決定，乃係以該訴願
    決定書之發文日期、案號作為辨別之依據，此業據財政部於
    檢送訴願決定書函時為敘明，故該訴願決定書製作日期，縱
    未載明年、月、日中之「日」之日期，並不影響該訴願決定
    書之效力，均附此敘明。
四、依行政訴訟法第249條第1項前段、第104條、民事訴訟法第9
    5條、第78條，裁定如主文。
中    華    民    國    95    年    6     月    29    日
                  第五庭審判長法  官  蔡  進  田
                              法  官  黃  合  文
                              法  官  吳  明  鴻
                              法  官  林  茂  權
                              法  官  鄭  小  康
以  上  正  本  證  明  與  原  本  無  異
中    華    民    國    95    年    6     月    29    日
                              書記官  郭  育  玎


司法院資訊處製作；財團法人民間司法改革基金會備份。
